【裁判字號】    98,訴,269
【裁判日期】    980831
【裁判案由】    強盜等
【裁判全文】
臺灣高雄地方法院刑事判決               98年度訴字第269號
公  訴  人  臺灣高雄地方法院檢察署檢察官
被      告  己○○
選任辯護人  黃振銘律師
被      告  丙○○
指定辯護人  本院公設辯護人庚○○
被      告  丁○○
選任辯護人  張永昌律師
上列被告因強盜等案件，經檢察官提起公訴（97年度偵字第1657
3號），本院判決如下：
    主  文
己○○犯結夥攜帶兇器強盜罪，處有期徒刑捌年。
丙○○犯結夥攜帶兇器強盜罪，累犯，處有期徒刑捌年肆月。
丁○○犯結夥攜帶兇器強盜罪，處有期徒刑捌年肆月。
    事  實
一、丙○○前因竊盜案件，經本院以93年度簡字第3711號判處有
    期徒刑4 月確定，於民國94年7 月15日執行完畢。己○○與
    、丙○○、丁○○、甲○○（另經本院通緝中）基於意圖為
    自己不法所有之犯意聯絡，由己○○提議強盜作案，要求甲○○提供犯案對象，甲○○乃建議可對俗稱「藥頭」之乙○○作案，並由己○○、丁○○策劃作案方式，渠等4 人謀議
    既定，乃於97年5 月1 日13時許，先由甲○○以電話向乙○○佯稱欲購買毒品，得知乙○○及其友人戊○○位於高雄縣
    大寮鄉○○路79號中山工商停車場，渠等4 人乃分別由丙○○駕駛車號4173-JQ 號自小客車搭載丁○○、甲○○騎乘其
    於同日中午12時30分許，在高雄縣大寮鄉山頂村山頂公園旁
    所竊取之車號PXA-113 號重型機車、己○○騎乘其所有之車
    號GPV-987 號重型機車，前往中山工商附近之遊泳池旁會合
    ，再由甲○○騎乘前開竊得之車號PXA-113 號重型機車後載
    丙○○、己○○騎乘車號GPV-987 號重型機車後載丁○○，
    共同前往中山工商停車場，由丁○○、己○○持疑似槍枝之
    物體（未據扣案送鑑定，無法證明確係具有殺傷力之槍枝）
    抵住乙○○及戊○○，喝令乙○○、戊○○趴下，並以硬物
    敲打乙○○頭部，致使乙○○、戊○○無法抗拒，再由丙○○動手強取乙○○身上之行動電話1 支（門號0000 000000
    ）、皮夾1 個（內有現金新臺幣〈下同〉17,000元、身分證
    1 枚、郵局金融卡1 張）、乙○○所有之車號5765 -GL號自
    小客車鑰匙1 副，及戊○○身上之行動電話1 支（門號0000
    000000），丙○○隨即將搶得之自小客車鑰匙交付甲○○，
    甲○○便坐上乙○○所有之車號5765-G L號自小客車駕駛座
    發動引擎，並駕駛該車搭載己○○逃離現場，丁○○、丙○○則共乘己○○所有之車號GPV-987 號重型機車逃離現場。
    渠等4 人以此方式強盜得手後，先前往高雄縣大寮鄉○○路
    之墳場會合，並將強盜所得之車號5765-GL 號自小客車棄置
    在該處，再一同返回己○○位於高雄縣大寮鄉○○路40號之
    住處分贓。嗣經警循線得知甲○○、丁○○、己○○、丙○○等人犯案，於97年6 月5 日將渠等拘提到案。
二、案經高雄縣政府警察局林園分局報請地方法院檢察署檢察官
    偵查起訴。
    理  由
壹、證據能力部分：
一、被告等及其選任辯護人對於證據能力爭執如下：
  (一)被告己○○、丁○○之選任辯護人及被告丙○○之指定辯護
    人均爭執關於被害人乙○○、戊○○、同案被告甲○○於警
    詢中之陳述，為傳聞證據，無證據能力。
  (二)另被告丁○○之選任辯護人爭執同案被告己○○、丙○○於
    警詢中之陳述，為傳聞證據，無證據能力。
二、證據能力有無之認定：
  (一)被害人乙○○、同案被告甲○○之警詢筆錄：
  1.按被告以外之人於審判中所在不明而無法傳喚或傳喚不到者
    ，其於檢察事務官、司法警察官或司法警察調查中所為之陳
    ，其於檢察事務官、司法警察官或司法警察調查中所為之陳
    述，經證明具有可信之特別情況，且為證明犯罪事實之存否
    所必要者，得為證據，刑事訴訟法第159 條之3 訂有明文。
  2.查被害人乙○○、同案被告甲○○經本院合法傳拘均未到庭
    作證，本院審酌乙○○係本案被害人，且於警詢中陳稱與被
    告等人並不認識，同案被告甲○○與被告等人為朋友關係，
    與被告己○○、丙○○、丁○○3 人均無仇隙，衡情應無誣
    陷被告3 人之動機及必要，其虛偽陳述之危險性不高。且其
    在警詢陳述時之時點，與案發時間接近，記憶較為鮮明，較
    少會受到強暴、脅迫、詐欺、利誘或收買等外力之影響，其
    陳述較趨於真實。再者，被害人乙○○、同案被告甲○○於
    警詢之陳述與偵訊中之具結證述互核一致，與被害人戊○○
    之證述、被告己○○於警詢及偵查中之供述亦大致相符（詳
    如後述），且無證據證明其上開警詢供係受警方不正方法誘
    導或干擾下所為，其警詢供述顯係出於其真意下所為，自可
    認定被害人乙○○、同案被告甲○○於警詢中所為之陳述，
    與事實較為相近，而可信為真實，得為本案之證據。
  (二)被害人戊○○、同案被告己○○之警詢筆錄：
  1.按被告以外之人於檢察事務官、司法警察（官）調查時所為
    之陳述，屬傳聞證據，依同法第159 條規定，本無證據能力
    ，必須「具有較可信之特別狀況」及「必要性」二要件，始
    例外得適用上開第159 條之2 規定，認有證據能力，採為證
    據。而所謂「具有較可信之特別情況」係屬於證據能力之要
    件，法院應就偵查或調查筆錄製作之原因、過程及其功能等
    加以觀察其信用性予以判斷；又此之「必要性」要件，必須
    該陳述之重要待證事實部分，與審判中之陳述有所不符，包
    括審判中改稱忘記、不知道等，雖非完全相異，但實質內容
    已有不符者在內（最高法院96年度臺上字4304號、96年度臺
    上字第4414號判決意旨可資參照）。
  2.被害人戊○○、被告己○○於警詢及偵查中均明確陳述被告
    4 人強盜被害人乙○○、戊○○之事實，且被害人乙○○、
    戊○○於警詢中均證稱不認識被告4 人等語（見警卷第17、
    24頁），但嗣於本院審判中經交互詰問之結果，均改稱被告
    己○○與被害人乙○○有債務糾紛云云（詳如後述），本院
    審酌戊○○係本案被害人，且於警詢中陳稱與被告等人素不
    認識，與被告等人均無仇隙，衡情應無誣陷被告4 人之動機
    及必要；被告己○○則為同案被告，與被告甲○○、丙○○
    、丁○○等人均為朋友關係，且其不利其他同案被告之證述
    亦同時會導致自己受刑事處罰，衡情應無故為不利自己及其
    他同案被告陳述之動機及必要，其虛偽陳述之危險性不高。
    且其在警詢陳述時之時點，與案發時間接近，記憶較為鮮明
    ，較少會受到強暴、脅迫、詐欺、利誘或收買等外力之影響
    ，其陳述較趨於真實，而可信為真實，為求發現實體真實，
    自應採取上開證人之警詢陳述，作為認定事實之證據；且上
    開證人於審判中並經被告之辯護人進行詰問，均給予被告對
    質之機會，是本院審酌上情，認證人戊○○上開警詢陳述，
    顯具有特別可信之情況，復為證明被告犯罪事實之存否所不
    可欠缺，是依刑事訴訟法第159 條之2 規定，應具有證據能
    力。
  (三)被告己○○於警詢及偵查中之自白：
    被告己○○於本院審理時雖主張其於警詢及偵訊中之自白係
    遭警察、檢察官威嚇，警察拿那些打好的筆錄叫伊照唸，伊
    有跟警察說事情不是這樣，警察說甲○○都承認了，怎麼伊
    還說事情不是這樣，警察很兇拍桌子，講話很大聲，我很怕
    ，檢察官也很兇，沒有人打伊。我在警詢時是照筆錄唸的，
    在偵訊時檢察官要我照實講，在警詢時怎麼講就怎麼講，我
    有跟檢察官說在警詢中作的筆錄與實情不同，其陳述並非出
    於任意性云云。然查，經本院依職權勘驗被告己○○於97年
    6 月5 日警詢錄音帶之結果（勘驗筆錄見本院98年度訴字第
    269 號卷〈下稱本院卷〉第141 至153 頁），製作被告己○○警詢筆錄之警員、檢察官於詢問、訊問被告己○○之過程
    中，語氣均相當平和，並無以強暴、脅迫或其他不正當之方
    法取供之情形，故被告己○○於警詢、偵訊中所為陳述，應
    係出於其自由意識所為之陳述，則被告己○○所為自白非任
    意性之抗辯，委無足取。
  (四)其餘證據方法之證據能力：
  1.按傳聞法則之重要理論依據，在於傳聞證據未經當事人之反
    對詰問予以核實，乃予排斥。惟若當事人已放棄對原供述人
    之反對詰問權，於法院審判時表明同意該等傳聞證據可作為
    證據，基於證據資料愈豐富，愈有助於真實發現之理念，並
    貫徹刑事訴訟法修法加重當事人進行主義之精神，確認當事
    人對於證據能力有處分權之制度，傳聞證據經當事人同意作
    為證據，法院認為適當者，亦得為證據。另當事人於調查證
    據時，對於傳聞證據表示「沒有意見」、「對於證據調查無
    意見」，而未於言詞辯論終結前聲明異議，應視為已有將該
    等傳聞證據採為證據之同意，此刑事訴訟法第159 條之5 定
    有明文。
   2.除上開經爭執之證據外，本判決所據以認定被告犯罪事實
     有無之證據，其中部分屬傳聞證據，因檢察官、被告及選
     任辯護人於本院言詞辯論終結前均表示對於證據能力沒有
     意見，同意作為本案證據，本院認該等傳聞證據作成之情
     況亦無不當之情形，本院斟酌上開證據並非非法取得，亦
     無證明力明顯過低之情形，依刑事訴訟法第159 條之5 規
     定，該等傳聞證據均具備證據能力，均得採為證據。
   (五)其餘未經本院採為認定被告犯罪事實存否之證據資料，自
     無庸論述其證據能力。
貳、實體方面
一、訊據被告己○○、丙○○、丁○○於審判中固均坦承渠等於
    上開時間確有到達位於高雄縣大寮鄉○○路79號中山工商停
    車場，惟均否認辯稱有對於被害人乙○○、戊○○強盜之犯
    罪事實，被告己○○辯稱：是乙○○欠伊錢，伊去跟他要錢
    ，伊沒有拿槍，也沒有喝令乙○○趴下，伊當時有用機車大
    鎖打乙○○，但乙○○也有打伊，乙○○當時只有拿8,000
    元給伊，伊沒有拿走乙○○的東西，是乙○○說車子要給伊
    抵押，鑰匙插在車上，就叫甲○○把車開走云云；被告丙○○辯稱：伊有到中山工商，離己○○與乙○○講話的地方五
    公尺，伊沒有拿乙○○東西，也沒有打乙○○、戊○○，己○○跟伊說到現場跟朋友拿錢，因為伊身上沒有錢加油，想
    說跟己○○去拿到錢的話，己○○會給伊500 元加油；被告
    丁○○辯稱：伊有到中山工商，跟丙○○站在一起在旁邊看
    ，伊沒有跟乙○○拿東西，也沒有動手，也沒有打乙○○、
    戊○○，伊是讓丙○○載到現場，己○○與丙○○都有跟我
    講要跟朋友拿錢，之前伊因為會怕所以說沒有到現場云云。
    經查：
  (一)上開犯罪事實，業經證人即被害人乙○○於警詢及偵查中均
    明確證稱：其和戊○○於97年5 月1 日下午13時許，在大寮
    中山工商停車場遭人遭搶財物。歹徒有4 人騎乘2 部機車，
    由被載之2 人分持2 把手槍向渠等行搶，該4 名男子過來行
    搶時，就叫其與戊○○趴下，其要抬頭看時，1 名男子就拿
    槍柄往其頭部打下，造成其頭部受傷。其被搶走手機1 支（
    門號0000000000）、現金17,000元、身分證及郵局提款卡，
    及其駕駛之車號5762-GL 號白色自小客車。停留在現場之車
    號PXA- 113號重機車是向渠等行搶四名男子騎乘過來的。他
    們行搶得手後持槍對著渠等，叫渠等不准抬頭就就開走自小
    車及騎走其中一輛機車等語（見高縣林警偵字第0970003258
    9 號卷〈下稱警卷〉第12至15、16至18頁；97年度偵字第16
    573 號卷〈下稱偵卷〉第28至30頁）；並有被害人乙○○指
    認甲○○、己○○、丙○○、丁○○相片各1 紙在卷可稽（
    見警卷第19至22頁）。
  (二)另證人即被害人戊○○於警詢及偵查中均明確證稱：其和乙○○是97年5 月1 日下午13時許，在大寮中山工商停車場遭
    搶財物。歹徒有4 人騎乘2 部機車，由被載之2 人分持2 把
    手槍向渠等行搶。其被搶走手機1 支（門號0000000000），
    另乙○○被搶走身上皮包及其自小客車白色車號5762-GL 號
    損失約30萬元。因該4 名男子過來行搶時，就叫其與乙○○
    趴下，乙○○不要趴下，其中1 名持槍男子就拿槍柄往乙○○頭部打下，造成乙○○頭部受傷。停留在現場之重機車，
    車號PXA-113 是向渠等行搶4 名男子騎乘過來的，歹徒得手
    後就開走自小車及機車等語（見警卷第23至25頁、偵卷第43
    至45頁）。
  (三)另同案被告甲○○於警詢及偵查中均明確供稱：伊有參與97
    年5 月1 日13時許，被害人乙○○、戊○○2 人在中山工商
    停車場遭持槍強盜案。除伊之外，還有綽號弟仔的丁○○、
    綽號貓仔的丙○○及己○○參與。在作案之前，丁○○及己○○有告訴伊要打劫賣藥（毒品）的，並問伊有無認識藥頭
    ，因伊之前有向乙○○買過毒品海洛因，而且知道在中山工
    商停車場交易，所以就將乙○○提供。然後才約定在5 月1
    日要作案，當天中午渠等4 人分騎2 部機車，伊騎乘竊得之
    機車載丙○○，另己○○騎乘自己的以口罩遮住車牌之機車
    載丁○○一同去中山工商停車場，抵達後，己○○和丁○○
    就持槍押住乙○○、戊○○喝令趴於地上，並命乙○○將車
    輛鑰匙交付，朱某將鑰匙交給丙○○後，丙○○又將車鑰匙
    給伊，伊就開乙○○的車輛在現場等待。得手離去時，伊開
    車載丙○○，丁○○及己○○一起騎機車離去，再回到中山
    工商旁游泳池會合點開回丙○○車輛。是丁○○、丙○○及
    己○○去搜被害人身上財物，伊是取得鑰匙後一直待在車上
    ，他們是說搶得有9 千多元，2 支行動電話等物。丁○○將
    搶得財物分伊1 千元及行動電話1 支，剩下他們如何分配伊
    不知道，分完財物就各自離開等語（見警卷第28至31頁、偵
    卷第8 至16頁）。
  (四)被告己○○於警詢及偵查中均明確供稱：伊有參與中山工商
    停車場97年5 月1 日13時許被害人乙○○、戊○○2 人遭持
    槍強盜案。被害對象是綽號仙仔的甲○○尋求，進行強盜時
    都是丁○○指揮。97年5 月1 日約12時左右，甲○○提議要
    到中山工商停車場找朋友，伊騎機車GPV-987 到中山工商門
    口等甲○○，載由丙○○駕駛速霸陸牌自小客車4173-JQ 載
    丁○○到中山工商大門口，再轉到停車場，在大門口相會後
    ，伊載丙○○，甲○○載丁○○，當時伊等四人均戴半肇式
    黑色安全帽及口罩，一同到中山工商停車場，到停車場之後
    ，丁○○及伊，丙○○、甲○○等人就向乙○○及戊○○等
    2 人趴在車旁的地上，並由丁○○喝令叫他們2 人不准動，
    把東西交出來，乙○○及戊○○等2 人就把身上的錢、海洛
    因毒品拿出來，然後錢就被丁○○全部拿走，之後又把乙○○的5765-GL 自小客車一起搶走由甲○○開走。伊分得2 千
    元，丙○○分得500 元（丁○○給丙○○加油用），其他伊
    不清楚等語（見警卷第32至35頁）。
  (五)經核上開證人乙○○、戊○○及同案被告甲○○、被告己○○於警詢及偵查中之陳述，其內容均大致相符，足堪認為真
    正。至證人戊○○於本院行交互詰問時證稱：其有聽到被告
    4 人於案發當天係要向乙○○要錢，其於警詢中所言遭搶係
    亂講的，其也不知道為何亂講之原因云云；被告己○○於本
    院審理中行交互詰問證稱：乙○○陸陸續續向其借了8 萬元
    ，故於案發當天係要向乙○○要錢，乙○○的車子係乙○○
    自願給其抵債的等語云云，然證人戊○○、己○○先前於警
    詢中已明確證述乙○○、戊○○與被告等人並不認識，且明
    確陳述案發當天遭搶及參與搶案之情節，且經核與事實相符
    ，業如前述。且證人戊○○、被告己○○於警詢或偵查中從
    未提及被告己○○與被害人乙○○相識並有債務問題，被告
    己○○且稱丁○○分給伊2 千元等語。嗣於本院審理中卻改
    稱：於案發當天其聽到被告向乙○○要錢，乙○○有欠被告
    錢，乙○○是自己拿錢出來，被告沒有恐嚇或打乙○○，被
    告沒有將乙○○車子開走，其於警詢中所述係亂講的，也沒
    有什麼原因云云（見本院卷第106 、108） ；證人己○○則
    於本院證稱：伊問乙○○何時還伊錢，乙○○說他沒有錢，
    後來2 人就互相大小聲吵架，吵得將近打起來，過程中被告
    甲○○、丙○○、丁○○3 人在旁邊看渠等吵架，並沒有出
    聲要替你討錢。乙○○還伊8 千元，伊將8 千元拿給丁○○
    ，說錢先給他們，因為他們有跟伊過去，所以伊將8 千元都
    給他們，叫他們去吃東西，伊自己都沒有留下錢云云（見本
    院卷第112 、115 頁），其於本院之證述除與警詢中所言大
    相逕庭，且嚴重悖於常情，顯不實在，足認證人戊○○、己○○於本院之證述，應已受到外力之影響，而為事後迴護被
    告之詞，委無可採。
  (六)另被告丙○○、丁○○於本院審理中辯稱：伊等雖有到現場
    ，但是己○○告知要去要錢，伊等均只在旁邊看，均未參與
    本件加重強盜案件云云，然被告之犯罪事實有上開證據可證
    ，已如前述。又被告丁○○原辯稱：於案發當天老闆盧興斌
    叫伊去搬家，伊與公司員工「璋仔」同行，並未到現場云云
    ，嗣證人盧興斌於警詢中證稱：97年5 月1 日當天，其與「
    璋」、「信」2 位員工前往台北縣八里工作等語（見警卷第
    56頁），顯見當天盧興斌並未與丁○○在一起，自無從得知
    丁○○當天之行蹤。且依盧興斌所提供之員工出勤表所載（
    見警卷第58頁），當天盧興斌並未指派丁○○從事任何工作
    ，足認被告丁○○所言不實後，被告丁○○始改稱：伊是讓
    丙○○載到現場，己○○與丙○○都有跟我講要跟朋友拿錢
    ，之前伊因為會怕所以說沒有到現場云云，其辯解已顯有虛
    罔。且衡以常理，被告己○○倘以催討伊對於乙○○之債務
    為由邀約被告丙○○、丁○○2 人共同前往，必定是欲仗著
    人多勢眾，給予乙○○壓力，迫使其還錢，則被告丙○○、
    丁○○2 人豈有從頭至尾均置身事外之理？又倘被告丙○○
    、丁○○2 人從頭均置身事外，被告己○○又何必邀約渠等
    到場，又豈有將催討所得全數交給被告丁○○，自己全未保
    留分文之理？足見被告丙○○、丁○○上開所辯，顯屬事後
    卸責之詞，實無可取。
  (七)綜上所述，本件事證明確，被告4 人結夥三人以上攜帶凶器
    強盜犯行，均堪認定。
二、論罪科刑部分：
  (一)按刑法第321 條第1 項第3 款之攜帶凶器竊盜罪，係以行為
    人攜帶兇器竊盜為其加重條件，此所謂兇器，其種類並無限
    制，凡客觀上足對人之生命、身體安全構成威脅，具有危險
    性之兇器均屬之，且只需行竊時攜帶此種具有危險性之兇器
    為已足，並不以攜帶之初有行兇之意圖為必要（最高法院62
    年台上字第2489號、79年台上字第5253號判例參照）。又被
    告4 人強盜被害人財物時，攜帶客觀上可對人體產生危害之
    疑似槍枝之物體（未據扣案送鑑定，無法證明確係具有殺傷
    力之槍枝）抵住乙○○及戊○○，喝令乙○○、戊○○趴下
    ，並以硬物敲打乙○○頭部，致使乙○○、戊○○無法抗拒
    ，被告所持強盜所用之物，質地堅硬，並已造成乙○○頭部
    受傷，堪認足以危害他人之生命、身體之安全，自屬於兇器
    ，自與刑法第321 條第1 項第3 款所定攜帶兇器之構成要件
    相符。次按犯強盜罪，同時剝奪人之行動自由，是否另應成
    立妨害自由罪，需就犯罪行為實施經過之全部情形加以觀察
    ，如該妨害自由之行為已可認為強盜行為之著手開始，即以
    取財之目的，加暴行於人身，是其實施之強暴脅迫，即屬強
    盜罪之部分行為，當無另成立妨害自由罪之餘地（最高法院
    79年度台上字第3832號裁判意旨可稽）。被告為強盜犯行時
    ，以持不能送驗證明具殺傷力之疑似槍枝物體脅迫之方式，
    限制被害人之行動自由，依前揭判例意旨，不另論妨害自由
    罪。復按強盜罪之強暴、脅迫，以所施用威嚇之程度，客觀
    上足以壓抑被害人之意思，致使不能抗拒為已足。至施用之
    威嚇手段，客觀上是否足以壓抑被害人之意思自由，應依一
    般人在同一情況下，其意思自由是否因此受壓制為斷，不以
    被害人之主觀意思為準（最高法院87年度台上字第3705號判
    決意旨參照），又強盜罪之強暴、脅迫，只須抑壓被害人之
    抗拒或使被害人身體上、精神上處於不能抗拒之狀態為已足
    ，其暴力縱未與被害人身體接觸，仍無礙於強盜罪責之成立
    （最高法院89年度台上字第3035號判決意旨參照），且縱令
    被害人實際無抗拒行為，仍於強盜罪之成立，不生影響（最
    高法院30年上字第3023號判例要旨參照）。查被告4 人以強
    盜被害人乙○○、戊○○時所用之疑似槍枝之物體1 支，足
    使被害人心生恐懼、無法抵抗，其主觀上當係強盜犯意甚為
    明確。故核被告4 人所為，核被告所為，係犯刑法第330 條
    第1 項之結夥三人以上攜帶兇器強盜罪（犯強盜罪而有刑法
    第321 條第1 項第3 、4 款之情形），又被告4 人間，就上
    開加重強盜犯行，有犯意聯絡及行為分擔，應論以共同正犯
    。又被告丙○○有事實欄所載之前案紀錄，甫於94年7 月15
    日執行完畢之事實，有臺灣高等法院前案紀錄表1 份在卷可
    佐，其於有期徒刑執行完畢後，5 年內再故意犯本件有期徒
    刑以上之罪，為累犯，應刑法第47條第1 項規定加重其刑。
  (三)爰審酌被告己○○、丙○○、丁○○3 人正值年壯之年，竟
    為圖謀不法所得，而以疑似槍枝之物體行搶，造成被害人財
    產損失及精神驚嚇，嚴重影響被害人財產安全及社會治安，
    惡性重大，且犯後否認犯行、飾詞狡辯，犯後態度不佳等一
    切情狀，分別量處如主文所示之刑，以資儆懲。另檢察官雖
    就被告上開犯行具體求處己○○部分有期徒刑8 年，褫奪公
    權1 年；丙○○部分有期徒刑8 年4 月，褫奪公權1 年；被
    告丁○○有期徒刑9 年，褫奪公權1 年等語，然本院斟酌上
    開各情，認被告丁○○量處前開之刑，已足懲戒被告丁○○
    之犯行，是認檢察官具體求處之刑期尚顯略重，且核本件犯
    罪之性質，尚無對於被告3 人宣告褫奪公權之必要，爰不予
    宣告褫奪公權，附此敘明。另未扣案之疑似槍枝之物體1 支
    ，雖為被告等供作強盜犯罪所用之物，但究為被告己○○、
    丁○○所有或為案外人王國議所有，被告間之供述並不一致
    （同案被告甲○○於警卷第29頁中供稱係被告己○○、丁○○所有，被告己○○則於警卷第33頁中供稱係王國議所有）
    ，無法逕行認定係被告等所有，且因未據扣案，致無法鑑定
    是否係具有殺傷力之槍枝，無法認定係屬違禁物，爰不予宣
    告沒收。
據上論斷，應依刑事訴訟法第299 條第1 項前段，刑法第28條、
第330 條第1 項、第321 條第1 項第3 款、第4 款、第47條第1
項，判決如主文。
本案經檢察官靳隆坤到庭執行職務
中    華    民    國    98    年     8    月    31    日
                  刑事第十三庭  審判長法  官  簡志瑩
                                      法  官  呂明燕
                                      法  官  曾子珍
以上正本證明與原本無異。
如不服本判決應於收受送達後10日內向本院提出上訴書狀，並應
敘述具體理由；如未敘述上訴理由者，應於上訴期間屆滿後20日
內向本院補提理由書（均須按他造當事人之人數附繕本）「切勿
逕送上級法院」。
中    華    民    國    98    年    8     月    31    日
                                      書記官  王翌翔
附錄本案論罪法條
刑法第330條第1項
犯強盜罪而有第321 條第1 項各款情形之一者，處7 年以上有期
徒刑。
刑法第321條
犯竊盜罪而有左列情形之一者，處6 月以上、5 年以下有期徒刑
：
一、於夜間侵入住宅或有人居住之建築物、船艦或隱匿其內而犯
    之者。
二、毀越門扇、牆垣或其他安全設備而犯之者。
三、攜帶兇器而犯之者。
四、結夥三人以上而犯之者。
五、乘火災、水災或其他災害之際而犯之者。
六、在車站或埠頭而犯之者。


司法院資訊處製作；財團法人民間司法改革基金會備份。
